臺灣桃園地方法院民事簡易判決　　　　110年度桃簡字第485號
原　　　告　林雅鈴　

被　　　告　何淑麗　

上列當事人間請求損害賠償事件，本院於民國110 年10月18日言
詞辯論終結，判決如下：
    主      文
原告之訴駁回。
訴訟費用由原告負擔。
    事實及理由
一、原告主張：被告於民國109 年5 月12日承攬原告所有門牌號
    碼桃園市○○區○○路000 巷00弄0 號4 樓之1 房屋（下稱
    系爭房屋）之門窗與陽台修繕工程，約定工程款為新臺幣（
    下同）8 萬元（下稱系爭契約）。然被告尚未修繕完成即置
    之不理，導致施工一半之門窗嚴重漏水，原告僅能另行雇工
    回復損害，因而支出陽台採光罩修繕與吊車費用98,000元、
    外牆防水費用55,000元、油漆工程費用48,000元。又原告為
    處理系爭房屋損害而多次奔波，且因漏水受有精神上痛苦，
    為此請求慰撫金30,000元。故依債務不履行之法律關係提起
    本件訴訟，請求被告賠償損害。並聲明：被告應給付原告23
    1,000 元。
二、被告則以：被告並無與原告訂定系爭契約，系爭契約所定工
    程均係由訴外人即原告哥哥林志清與訴外人即被告同居人曾
    振才接洽，被告根本不清楚狀況。並聲明：原告之訴駁回。
三、本院之判斷：
  ㈠按當事人主張有利於己之事實者，就其事實有舉證之責任，
    民事訴訟法第277 條前段定有明文。而民事訴訟如係由原告
    主張權利者，應先由原告負舉證之責，若原告先不能舉證，
    以證實自己主張之事實為真實，則被告就其抗辯事實即令不
    能舉證，或其所舉證據尚有疵累，亦應駁回原告之請求。本
    件原告依系爭契約債務不履行之法律關係請求被告賠償損害
    ，是以兩造間有系爭契約存在為其權利發生之前提，故關於
    兩造間有系爭契約存在之事實，自應由原告負舉證之責。
  ㈡經查，證人林志清於本院言詞辯論時到庭證稱：本件是因原
    告要作凸窗的工程，自行詢價後認為價格太高而與我聯絡，
    我便請曾振才去系爭房屋估價，曾振才估價後有向原告報價
    ，嗣後就自己向原告承攬相關工程。工程內容係由曾振才與
    原告商議、訂定，施工項目為更換客廳落地窗玻璃以及客房
    陽台的凸窗，但曾振才與原告議約時，被告沒有出面等語（
    見本院卷第69頁反面至第70頁正面）。是依其所述，系爭契
    約所定工程之勘估、報價、訂定均係由曾振才與原告為之，
    而非被告與原告議定，自無法直接認定被告為系爭契約之當
    事人。
  ㈢按由自己之行為表示以代理權授與他人，或知他人表示為其
    代理人而不為反對之表示者，對於第三人應負授權人之責任
    。但第三人明知其無代理權或可得而知者，不在此限，民法
    第169 條定有明文。上開關於表見代理之規定，必須係無代
    理權人以本人名義為法律行為，惟因本人積極表示授權之行
    為，或消極不反對之不作為，而具有使第三人信賴其具有代
    理權之權利外觀（表見事實），為保護交易安全，始能責令
    本人負授權人責任。本件原告雖主張：原告與曾振才訂立系
    爭契約時，曾振才一直陳稱是他們公司承包，原告因而認為
    曾振才係振鑫公司負責人、原告係與振鑫公司訂定契約，嗣
    後始發現振鑫公司負責人係被告，故向振鑫公司負責人即被
    告起訴云云。但姑且不論原告就曾振才所為上開表示未為任
    何舉證，縱認此情屬實，原告亦已自承曾振才於訂約過程並
    無出示有權代表振鑫公司或被告之任何文件或物品（見本院
    卷第71頁正面），亦無證據證明被告就此有知情而不反對之
    情事，而難認有何表見事實存在。從而，本件亦無從依上開
    關於表見代理之規定，令被告負擔契約當事人之義務。
  ㈣原告雖另提出通訊軟體對話紀錄、現場照片等（見本院卷第
    22至25、33至57頁），主張被告有收取工程款、聯絡工程事
    宜、到場施工、且現場玻璃有黏貼振鑫公司標籤，足認系爭
    契約係由被告承攬云云。然除非有代理之情形，否則契約當
    事人本係以互相意思表示合致之人為準，至於契約成立後之
    聯絡、訂購材料、實際施工等履行行為究係由當事人本人或
    其履行輔助人所為，則於契約當事人之認定並無當然關聯。
    本件系爭契約係由曾振才與原告議定，且尚無表見代理之規
    定適用，已如上述；原告縱有代為連絡、到場施工，或以振
    鑫公司名義訂購玻璃材料之情形，亦與一般經驗中承攬人委
    由他人輔助履約之情形並無不符，況原告嗣亦於言詞辯論時
    自承工程款係以現金支付予曾振才而非被告（見本院卷第71
    頁），自不能僅因被告上開參與情形，遽認其為系爭契約之
    當事人。
四、綜上所述，原告未能舉證證明被告為系爭契約之當事人，嗣
    經本院明確闡明，仍篤定表示無變更被告之意，其依系爭契
    約債務不履行之法律關係，請求被告給付如其聲明所示，自
    無理由，應予駁回。
五、至原告聲請通知證人即後續修繕廠商謝偉程，欲證明其損害
    與因果關係一節，因兩造間系爭契約之存在先已不能證明，
    後續損害等事實即無續為審究之必要，就此部分證據爰不予
    調查。
六、本件結論已臻明確，兩造其餘攻擊防禦方法及所提證據，經
    審酌均不至影響判決結果，故不逐一論述。
七、訴訟費用負擔之依據：民事訴訟法第78條。
中    華    民    國   110    年     10    月    29   日
                   桃園簡易庭  法  官  陳逸倫
以上為正本係照原本作成。
如不服本判決，應於送達後20日內，向本院提出上訴狀並表明上
訴理由，如於本判決宣示後送達前提起上訴者，應於判決送達後
20日內補提上訴理由書（須附繕本）。
如委任律師提起上訴者，應一併繳納上訴審裁判費。
中    華    民    國   110    年    11    月    1     日
                              書記官  洪惠娟